---
title: "Etude exuvies RN Vosges - Préparation plan d'échantillonnage étude-pilote"
author: "Thibaut Couturier"
output:
  word_document: default
  toc: yes
  html_document: null
---

```{r setup, include=FALSE}
knitr::opts_chunk$set(echo = FALSE, message = FALSE, warning = FALSE)
```

```{r}
library(tidyverse)
library(sf)
library(ggsn)
library(lubridate)

```


Analyse en date du 
`r Sys.Date()`

# Préparation plan d'échantillonnage

```{r results = FALSE, message=FALSE, warning=FALSE}
contour_RN <- sf::st_read(dsn = "../data", layer = "RNN_selectTC")

# TGF
habitat_TGF <- sf::st_read(dsn = "../data", layer = "RNNTGF_CEFE_exporthabitatfavorable")

A<-dim(habitat_TGF)
ID_uniq<-vector(length=A[1])
ID_uniq<-seq(from=1, to=A[1], by=1)
habitat_TGF %>%
  cbind(ID_uniq) -> habitat_TGF

habitat_TGF %>%
  mutate(area = st_area(.),
         area = as.numeric(area),
         CD_CORINE = as.factor(CD_CORINE)) -> habitat_TGF

# TDC
habitat_TDC <- sf::st_read(dsn = "../data", layer = "RNRTdC_CEFE_exporthabitatfavorable")

A<-dim(habitat_TDC)
ID_uniq<-vector(length=A[1])
ID_uniq<-seq(from=1, to=A[1], by=1)
habitat_TDC %>%
  cbind(ID_uniq) -> habitat_TDC

habitat_TDC %>%
  mutate(area = st_area(.),
         area = as.numeric(area),
         CD_CORINE = as.factor(CD_CORINE)) -> habitat_TDC


habitat_TDC %>%
  filter(CD_CORINE=='51.1')

# TDM
habitat_TDM <- sf::st_read(dsn = "../data", layer = "RNRTdM_CEFE_exporthabitatfavorable")

A<-dim(habitat_TDM)
ID_uniq<-vector(length=A[1])
ID_uniq<-seq(from=1, to=A[1], by=1)
habitat_TDM %>%
  cbind(ID_uniq) -> habitat_TDM


habitat_TDM %>%
  mutate(area = st_area(.),
         area = as.numeric(area),
         corine_1 = as.factor(corine_1),
         corine_new = case_when(corine_1 %in% c("22.1", "22.4311", "22.4314", "51.13", "53.14", "53.147") ~ "eau_libre",
                                corine_1 %in% c("53.2141", "54.59", "54.53") ~ "tremblants",
                                corine_1 %in% c("31.13 ; 51.2", "54.42", "31.213", "51.2") ~ "veget_non_tourb",
                                corine_1 %in% c("54.42", "54.6", "51.12, 54.6", "51.11") ~ "tourb_erodees",
                                corine_1 %in% c("51.1111", "51.1134") ~ "tourb_hautes")) -> habitat_TDM


# ici la carto complète TDM (6 mai 2021)
habitat_TDM2 <- sf::st_read(dsn = "../data", layer = "cartographie_tourbieres_climax_2019")

habitat_TDM2 %>%
  mutate(area = st_area(.),
         area = as.numeric(area),
         corine_1 = as.factor(corine_1),
         corine_new = case_when(corine_1 %in% c("22.1", "22.4311", "22.4314", "51.13", "53.14", "53.147") ~ "eau_libre",
                                corine_1 %in% c("53.2141", "54.59", "54.53") ~ "tremblants",
                                corine_1 %in% c("31.13 ; 51.2", "31.213", "51.2") ~ "veget_non_tourb",
                                corine_1 %in% c("54.42", "54.6", "51.12, 54.6", "51.11") ~ "tourb_erodees",
                                corine_1 %in% c("51.1111", "51.1134") ~ "tourb_hautes"),
         corine_new = as.factor(corine_new)) -> habitat_TDM2


A<-dim(habitat_TDM2)
ID_uniq<-vector(length=A[1])
ID_uniq<-seq(from=1, to=A[1], by=1)
habitat_TDM2 %>%
  cbind(ID_uniq) -> habitat_TDM2

# st_write(obj = habitat_TDM2, dsn = "../outputs", layer= "habitat_TDM2.shp", driver = "ESRI Shapefile", delete_layer = FALSE)

```




# Contexte
Ce plan d'échantillonnage "exuvies" sera déployé en 2021 lors d'une "étude-pilote". Elle visera à étudier les effets des différents types d'habitats de reproduction en milieux tourbeux sur la probabilité d'occupation des exuvies de libellules (demoiselles exclues) sur trois réserves naturelles : la Réserve Naturelle Nationalle Tanet Gazon du Faing (RNN TGF), la Réserve Naturelle Nationale de la tourbière de Machais (RNN TDM) et la Réserve Naturelle Régionale de la tourbière des Charmes (RNR TDC). 




# Distribution des habitats favorables au sein des réserves

Les habitats d'accueil potentiel des larves de libellule, obtenus d'après une typologie Corie Landcover, ont été définis par Thibault Hingray et Julien Dabry. Ces cartographies résultantes ont été transmises au CEFE le __10 février 2021__. Sur la RNN de Machais, la cartographie d'habitats, établie selon une approche phytosociologique diffère des deux autres réserves. A noter que plusieurs habitats phytosociologiques (atteignant jusqu'à 3) peuvent alors être intégrés au sein d'un même polygone.

## TGF

Sur la RNN TGF, les habitats favorables sont distribués sur trois secteurs distincts, distants de plusieurs centaines de mètres. Sur ces trois secteurs, la surface et la distribution des habitats favorables diffère ; Au sud, les patchs sont de surface très réduite et concentrés sur une emprise restreinte. Au centre, on observe quelques grandes unités favorables d'un seul habitat. Au Nord, les patchs sont de surface assez variable et assez dispersés.  

```{r echo=FALSE, fig.width=9, fig.height=7}
habitat_TGF %>%
  ggplot() +
  theme_bw() +
  geom_sf(aes(fill=CD_CORINE)) +
  xlab("Longitude") + 
  ylab("Latitude") +
  ggtitle("habitats favorables RNN TGF ") +
  north(habitat_TGF, symbol=3, scale =0.05, location ="topleft" ) +
  scalebar(habitat_TGF, location = "bottomright", dist = 200, dist_unit = "m", height = 0.02, st.size = 3, transform = FALSE) 
  

```

## TDC 

Sur la RNR TDC, plusieurs habitats favorables de surface variable sont regroupés dans une zone centrale. Des patchs d'habitats favorables de surface plus réduite sont dispersés dans d'autres secteurs.

```{r echo=FALSE, fig.width=9, fig.height=7}
habitat_TDC %>%
  ggplot() +
  geom_sf(aes(fill=CD_CORINE)) +
  xlab("Longitude") + 
  ylab("Latitude") +
  ggtitle("habitats favorables RNR TDC ") +
  north(habitat_TDC, symbol=3, scale =0.05, location ="topleft" ) +
  scalebar(habitat_TDC, location = "bottomright", dist = 50, dist_unit = "m", height = 0.02, st.size = 3, transform = FALSE) +
  theme_bw()

```

## TDM

Sur la RNN TDM, des habitats favorables, souvent de grande superficie, sont regroupés dans la tourbière "centrale". Des patchs favorables sont également dispersés sur les pourtours (dite zone "périphérique"). 

```{r echo=FALSE, fig.width=7, fig.height=5}
habitat_TDM2 %>%
  ggplot() +
  geom_sf(aes(fill=corine_1)) +
  theme_bw() +
  xlab("Longitude") + 
  ylab("Latitude") +
  ggtitle("habitats favorables RNN TDM ") +
  north(habitat_TDM, symbol=3, scale =0.05, location ="topleft" ) +
  scalebar(habitat_TDM, location = "bottomright", dist = 200, dist_unit = "m", height = 0.02, st.size = 3, transform = FALSE) 
  

```

Compte-tenu de ce nombre d'habitats élevé, des regroupements de certaines habitats ont été réalisés en concertation entre Alixe Badre et Thibault Hingray le __06 mai 2021__ (avec un ajustement le __10 mai 2021__).  

```{r echo=FALSE, fig.width=7, fig.height=5}
habitat_TDM2 %>%
  ggplot() +
  geom_sf(aes(fill=corine_new)) +
  theme_bw() +
  xlab("Longitude") + 
  ylab("Latitude") +
  ggtitle("habitats favorables RNN TDM après regroupement") +
  north(habitat_TDM, symbol=3, scale =0.05, location ="topleft" ) +
  scalebar(habitat_TDM2, location = "bottomright", dist = 200, dist_unit = "m", height = 0.02, st.size = 3, transform = FALSE) 
  

```


```{r echo=FALSE, fig.width=7, fig.height=5}
habitat_TDM2 %>%
  ggplot() +
  geom_sf(aes(fill=localite)) +
  theme_bw() +
  xlab("Longitude") + 
  ylab("Latitude") +
  ggtitle("localité des patchs d'habitat favorables au sein de la RNN TDM") +
  north(habitat_TDM, symbol=3, scale =0.05, location ="topleft" ) +
  scalebar(habitat_TDM2, location = "bottomright", dist = 200, dist_unit = "m", height = 0.02, st.size = 3, transform = FALSE) 
  

```


# Taille des patchs d'habitats favorables


## TGF

On peut observer de très nombreux patchs favorables de surface réduite (<100m2) et 7 patchs de grande, voire très grande surface. 
```{r echo=FALSE, fig.height = 4, fig.width = 9}

habitat_TGF %>%
  ggplot() +
  geom_histogram(aes(x=area), fill= "grey", color="black", binwidth = 100) + 
  theme(axis.title.x = element_text(size = 14),
        axis.title.y = element_text(size = 14),
        axis.text.x = element_text(size=13), 
        axis.text.y = element_text(size = 13)) +
  scale_x_continuous(breaks = seq(0,2600,100)) +
  scale_y_continuous(breaks = seq(0,1000,100)) +
  theme_bw()

```

En zoomant sur les patchs < 100 m2, on voit que `r nrow(habitat_TGF %>% filter(area<20))` patchs ont une surface de moins de 20 m2. `r nrow(habitat_TGF %>% filter(area<1))` font moins de 1 m2.

```{r echo=FALSE, fig.height = 4, fig.width = 10}


habitat_TGF %>%
  filter(area<100) %>%
  ggplot() +
  geom_histogram(aes(x=area), fill= "grey", color="black", binwidth = 5) + 
  theme(axis.title.x = element_text(size = 14),
        axis.title.y = element_text(size = 14),
        axis.text.x = element_text(size=13), 
        axis.text.y = element_text(size = 13)) +
  scale_x_continuous(breaks = seq(0,100,5)) +
  scale_y_continuous(breaks = seq(0,700,100)) +
  theme_bw()

```


## TDC
On peut voir de très nombreux patchs favorables de surface réduite (<400m2) et 7 patchs de grande, voire très grande surface. 
```{r echo=FALSE, fig.height = 4, fig.width = 10}


habitat_TDC %>%
  ggplot() +
  geom_histogram(aes(x=area), fill= "grey", color="black", binwidth = 20) + 
  scale_x_continuous(breaks = seq(0,8000,500)) +
  scale_y_continuous(breaks = seq(0,20,2)) +
  theme_bw()

```

En zoomant sur les patchs < 100 m2, on voit que `r nrow(habitat_TDC %>% filter(area<20))` patchs ont une surface de moins de 20 m2.

```{r echo=FALSE, fig.height = 4, fig.width = 10}


habitat_TDC %>%
  filter(area<100) %>%
  ggplot() +
  geom_histogram(aes(x=area), fill= "grey", color="black", binwidth = 5) + 
  scale_x_continuous(breaks = seq(0,100,5)) +
  scale_y_continuous(breaks = seq(0,20,2)) +
  theme_bw()

```


## TDM
On observe une bonne répartition de la taille des patchs le long du gradient de taille. 

```{r echo=FALSE, fig.height = 4, fig.width = 10}


habitat_TDM2 %>%
  ggplot() +
  geom_histogram(aes(x=area), fill= "grey", color="black", binwidth = 20) + 
  scale_x_continuous(breaks = seq(0,7000,500)) +
  scale_y_continuous(breaks = seq(0,80,2)) +
  theme_bw()

```

En zoomant sur les patchs < 100 m2, seulement `r nrow(habitat_TDM %>% filter(area<20))` patchs ont une surface de moins de 20 m2.

```{r echo=FALSE, fig.height = 4, fig.width = 10}


habitat_TDM2 %>%
  filter(area<100) %>%
  ggplot() +
  geom_histogram(aes(x=area), fill= "grey", color="black", binwidth = 5) + 
  scale_x_continuous(breaks = seq(0,100,5)) +
  scale_y_continuous(breaks = seq(0,20,2)) +
  theme_bw()

```


# Placement systématique des placettes par types d'habitats

Des points sont placés de manière systématique au sein de chaque habitat favorable sur chaque réserve. Note : le nombre de points générés diffère parfois à chaque tirage. Nous avons répété le tirage jusqu'à obenir entre 24 et 25 points par type d'habitat.  

## TDC

```{r echo=FALSE, eval=FALSE, include = FALSE}
habitat_TDC %>%
 filter(CD_CORINE %in% "22.14") %>%
 st_sample(size = 24, type="regular") %>%
  st_sf() -> points_22.14_TDC

habitat_TDC %>%
 filter(CD_CORINE %in% "51.1") %>%
 st_sample(size = 24, type="regular") %>%
  st_sf() -> points_51.1_TDC

habitat_TDC %>%
 filter(CD_CORINE %in% "51.111") %>%
 st_sample(size = 24, type="regular") %>%
  st_sf() -> points_51.111_TDC

habitat_TDC %>%
 filter(CD_CORINE %in% "54.531") %>%
 st_sample(size = 24, type="regular") %>%
  st_sf() -> points_54.531_TDC

habitat_TDC %>%
 filter(CD_CORINE %in% "54.6") %>%
 st_sample(size = 24, type="regular") %>%
  st_sf() -> points_54.6_TDC


rbind(points_22.14_TDC, points_51.1_TDC, points_51.111_TDC, points_54.531_TDC, points_54.6_TDC) -> points_echant_TDC


st_write(obj = points_echant_TDC, dsn = "../outputs", layer= "points_echant_TDC.shp", driver = "ESRI Shapefile", delete_layer = FALSE)

points_echant_TDC %>%
  st_buffer(dist = 3) -> placettes_3m_TDC
st_write(obj = placettes_3m_TDC, dsn = "../outputs", layer= "placettes_3m_TDC.shp", driver = "ESRI Shapefile", delete_layer = FALSE)

```

```{r results = FALSE}
placettes_3m_TDC <- st_read(dsn = "../outputs", layer= "placettes_3m_TDC")
points_echant_TDC <- st_read(dsn = "../outputs", layer= "points_echant_TDC")
```

```{r fig.width=9, fig.height=7}
habitat_TDC %>%
  ggplot() +
  geom_sf(aes(fill=CD_CORINE)) +
  xlab("Longitude") + 
  ylab("Latitude") +
  ggtitle("habitats favorables RNR TDC ") +
  north(habitat_TDC, symbol=3, scale =0.05, location ="topleft" ) +
  scalebar(habitat_TDC, location = "bottomright", dist = 50, dist_unit = "m", height = 0.02, st.size = 3, transform = FALSE) +
  geom_sf(data = points_echant_TDC, color="orange") +
  theme_bw()

```


## TGF

```{r echo=FALSE, eval=FALSE, include = FALSE}
habitat_TGF %>%
 filter(CD_CORINE %in% "51.1111") %>%
 st_sample(size = 24, type="regular") %>%
  st_sf() -> points_51.1111_TGF

habitat_TGF %>%
 filter(CD_CORINE %in% "51.13") %>%
 st_sample(size = 24, type="regular") %>%
  st_sf() -> points_51.13_TGF

habitat_TGF %>%
 filter(CD_CORINE %in% "54.4223") %>%
 st_sample(size = 24, type="regular") %>%
  st_sf() -> points_54.4223_TGF


habitat_TGF %>%
  filter(CD_CORINE %in% "54.5") %>%
  st_sample(size = 24, type="regular") %>%
  st_sf() -> points_54.5_TGF

habitat_TGF %>%
 filter(CD_CORINE %in% "54.6") %>%
 st_sample(size = 24, type="regular") %>%
  st_sf() -> points_54.6_TGF



rbind(points_51.1111_TGF, points_51.13_TGF,  points_54.4223_TGF,  points_54.6_TGF) -> points_echant_TGF # note : habitat 54.5 non pris en compte

st_write(obj = points_echant_TGF, dsn = "../outputs", layer= "points_echant_TGF.shp", driver = "ESRI Shapefile", delete_layer = FALSE)

points_echant_TGF %>%
  st_buffer(dist = 3) -> placettes_3m_TGF
st_write(obj = placettes_3m_TGF, dsn = "../outputs", layer= "placettes_3m_TGF.shp", driver = "ESRI Shapefile", delete_layer = FALSE)

```

Les habitats "54.5", de taille inférieure à quelques m2 et toujours imbriqués avec d'autres habitats, n'ont pas été pris en compte. 

```{r results=FALSE}
points_echant_TGF <- st_read(dsn = "../outputs", layer= "points_echant_TGF")
placettes_3m_TGF <- st_read(dsn = "../outputs", layer= "placettes_3m_TGF")
```

```{r echo=FALSE, fig.width=9, fig.height=7}

habitat_TGF %>%
  ggplot() +
  geom_sf(aes(fill=CD_CORINE)) +
  xlab("Longitude") + 
  ylab("Latitude") +
  ggtitle("habitats favorables RNN TGF Sud ") +
  north(habitat_TGF, symbol=3, scale =0.05, location ="topleft" ) +
  scalebar(habitat_TGF, location = "bottomright", dist = 50, dist_unit = "m", height = 0.02, st.size = 3, transform = FALSE) +
  geom_sf(data = points_echant_TGF, color="orange") +
  coord_sf(xlim = c(1001400, 1002000), ylim = c(6784110, 6785000), expand = FALSE) + 
  theme_bw()

```

```{r echo=FALSE, fig.width=9, fig.height=7}
habitat_TGF %>%
  ggplot() +
  geom_sf(aes(fill=CD_CORINE)) +
   xlab("Longitude") + 
  ylab("Latitude") +
  ggtitle("habitats favorables RNN TGF Nord ") +
  geom_sf(data = points_echant_TGF, color="orange") +
  coord_sf(xlim = c(1002000, 1003650), ylim = c(6786500, 6787950), expand = FALSE) +
  north(habitat_TGF, symbol=3, scale =0.05, location ="topleft" ) +
  scalebar(habitat_TGF, location = "bottomright", dist = 50, dist_unit = "m", height = 0.02, st.size = 3, transform = FALSE) +
  theme_bw()

```

## TDM

```{r echo=FALSE, eval=TRUE, include = FALSE}
habitat_TDM2 %>%
 filter(corine_new %in% "eau_libre" & localite %in% 'central') %>%
 st_sample(size = 10, type="regular") %>%
  st_sf()  -> points_eau_libre_TDM_central

habitat_TDM2 %>%
 filter(corine_new %in% "eau_libre" & localite %in% 'peri') %>%
 st_sample(size = 10, type="regular") %>%
  st_sf()  -> points_eau_libre_TDM_peri

habitat_TDM2 %>%
 filter(corine_new %in% "tourb_erodees" & localite %in% 'central') %>%
 st_sample(size = 10, type="regular") %>%
  st_sf() -> points_tourb_erodees_TDM_central

habitat_TDM2 %>%
 filter(corine_new %in% "tourb_erodees" & localite %in% 'peri') %>%
 st_sample(size = 10, type="regular") %>%
  st_sf() -> points_tourb_erodees_TDM_peri


habitat_TDM2 %>%
 filter(corine_new %in% "tourb_hautes" & localite %in% 'central') %>%
 st_sample(size = 10, type="regular") %>%
  st_sf() -> points_tourb_hautes_TDM_central

habitat_TDM2 %>%
 filter(corine_new %in% "tourb_hautes" & localite %in% 'peri') %>%
 st_sample(size = 10, type="regular") %>%
  st_sf() -> points_tourb_hautes_TDM_peri



habitat_TDM2 %>%
 filter(corine_new %in% "tremblants" & localite %in% 'central') %>%
 st_sample(size = 10, type="regular") %>%
  st_sf() -> points_tremblants_TDM_central

habitat_TDM2 %>%
 filter(corine_new %in% "tremblants" & localite %in% 'peri') %>%
 st_sample(size = 10, type="regular") %>%
  st_sf() -> points_tremblants_TDM_peri


habitat_TDM2 %>%
 filter(corine_new %in% "veget_non_tourb" & localite %in% 'central') %>%
 st_sample(size = 10, type="regular") %>%
  st_sf() -> points_veget_non_tourb_TDM_central

habitat_TDM2 %>%
 filter(corine_new %in% "veget_non_tourb" & localite %in% 'peri') %>%
 st_sample(size = 10, type="regular") %>%
  st_sf() -> points_veget_non_tourb_TDM_peri



rbind(points_eau_libre_TDM_peri, points_tourb_erodees_TDM_peri,  points_tourb_hautes_TDM_peri,  points_tremblants_TDM_peri, points_veget_non_tourb_TDM_peri) -> points_echant_TDM_peri

# st_write(obj = points_echant_TDM_peri, dsn = "../outputs", layer= "points_echant_TDM_peri.shp", driver = "ESRI Shapefile", delete_layer = FALSE)


rbind(points_eau_libre_TDM_central, points_tourb_erodees_TDM_central,  points_tourb_hautes_TDM_central,  points_tremblants_TDM_central, points_veget_non_tourb_TDM_central) -> points_echant_TDM_central

# st_write(obj = points_echant_TDM_central, dsn = "../outputs", layer= "points_echant_TDM_central.shp", driver = "ESRI Shapefile", delete_layer = FALSE)


points_echant_TDM_peri %>%
  st_buffer(dist = 3) -> placettes_3m_TDM_peri
# st_write(obj = placettes_3m_TDM_peri, dsn = "../outputs", layer= "placettes_3m_TDM_peri.shp", driver = "ESRI Shapefile", delete_layer = FALSE)

points_echant_TDM_central %>%
  st_buffer(dist = 3) -> placettes_3m_TDM_central
# st_write(obj = placettes_3m_TDM_central, dsn = "../outputs", layer= "placettes_3m_TDM_central.shp", driver = "ESRI Shapefile", delete_layer = FALSE)
```


```{r results=FALSE}
placettes_3m_TDM <- st_read(dsn = "../outputs", layer= "placettes_3m_TDM")
points_echant_TDM <- st_read(dsn = "../outputs", layer= "points_echant_TDM")
```


```{r echo=FALSE, fig.width=10, fig.height=7}
habitat_TDM2 %>%
  ggplot() +
  geom_sf(aes(fill=corine_new)) +
  xlab("Longitude") + 
  ylab("Latitude") +
  ggtitle("habitats favorables RNN TDM ") +
  north(habitat_TGF, symbol=3, scale =0.05, location ="topleft" ) +
  scalebar(habitat_TDM, location = "bottomright", dist = 50, dist_unit = "m", height = 0.02, st.size = 3, transform = FALSE) +
  geom_sf(data = points_echant_TDM_peri, color="green") +
  geom_sf(data = points_echant_TDM_central, color="blue") +
  theme_bw()

```


